【裁判字號】    95,上訴,2014
【裁判日期】    950831
【裁判案由】    殺人未遂
【裁判全文】
臺灣高等法院刑事判決                95年度上訴字第2014號
上  訴  人  臺灣板橋地方法院檢察署檢察官
上  訴  人
即  被  告  甲○○
上  訴  人
即  被  告  乙○○
共      同
選任辯護人  謝啟明律師
            杜英達律師
上列上訴人，因被告殺人未遂案件，不服臺灣板橋地方法院94年
度訴更字第5號，中華民國95年4月28日第一審判決（起訴案號：
臺灣板橋地方法院檢察署93年度偵字第1288號、第8358號）提起
上訴，本院判決如下：
    主  文
上訴駁回。
    事  實
一、甲○○係台北縣樹林市○○街33號樹德宮（下稱樹德宮）管
    理委員會主任委員，乙○○係其子，民國（下同）92年9 月
    6日下午8時許，丙○○因不滿甲○○主持樹德宮未公布財務
    狀況，疑有帳目不清情形，持石頭投擲樹德宮前匾額洩忿，
    甲○○知情後深覺受辱，於同日下午9 時許，在臺北縣樹林
    市○○街58號發現丙○○，竟基於傷害犯意，拾起地上鐵質
    硬物（未扣案，狀似尺，約長30公分，為鐵質），朝丙○○
    右邊頭部擊打，丙○○閃避不及，遭該器物所劃傷，丙○○
    為防止甲○○再次攻擊，即與之拉扯，斯時，乙○○騎乘機
    車路過上開地點，見狀即基於共同傷害之犯意聯絡，隨即持
    手上安全帽毆打丙○○背部，致丙○○受有右側頭皮撕裂傷
    （2.5公分乘以0.5公分）、左側肩膀挫擦傷等傷害，嗣經在
    旁之友人李真彥趨前制止，始將渠等分開。
二、案經丙○○訴請臺灣板橋地方法院檢察署檢察官偵查起訴。
    理  由
一、上訴人即被告（下稱被告）甲○○、乙○○與告訴人丙○○
    ，於92年9月25日下午7時30分許，雖在臺北縣土城市○○路
    青青餐廳達成調解協議，調解書內容載為「相對人（即告訴
    人丙○○）願不追究聲請人（即被告甲○○、乙○○）二人
    有關本案件之刑事責任，並願撤回告訴‧‧‧」，該調解書
    經臺北縣樹林市調解委員會調解委員林文三、協同調解人樹
    東里里長王吉二及紀錄陳靜心等人簽名，於同年10月9 日由
    該會陳請台灣板橋地方法院民事庭法官予以核定，此有93年
    偵字第1288號偵查卷33頁所示臺北縣樹林市調解書影本，及
    臺北縣樹林市公所94年10月31日北縣樹民調字第0940031578
    號函所附調解事件全案卷宗可稽。惟查：
(一)告訴人於原審中指稱：伊係遭詐騙至青青餐廳，到場後有被
    告等及不詳黑道人士在場，現場並無調解委員，而係一自稱
    調解委員之里長王吉二帶來調解書，在伊心不甘情不願情形
    下簽名等語，原審更審時傳訊證人即調解委員林文三到庭證
    稱：伊調解當日有事，故派調解會秘書到場，並未與告訴人
    談過有關調解之事項，係他們與協同調解人王吉二談好後書
    寫調解書等語，證人王吉二到庭證稱：伊當天到場有些酒意
    ，伊不知為何會在調解書上簽名，調解之內容伊亦不清楚，
    調解委員林文三於調解時確未在場等語，證人陳靜心則到庭
    證稱：伊與案外人藍水泉一同前往、到場後，有被告二人、
    告訴人及案外人謝耀昆等，席開二桌，已經忘記是否與被告
    及告訴人同坐一桌，但他們談好後，係甲○○說同意向告訴
    人道歉，並賠償（新臺幣）36000 元，伊係以秘書身分在場
    紀錄，並非調解委員，林文三因有事未能到場調解等語。
(二)依證人上開所證，足見本件調解係在公開場合，有無關第三
    人在場下為之，又有未經調解委員出席在場進行調解，協同
    調解人事先未經推舉，並就調解內容毫無所知，紀錄亦係在
    受被告甲○○告知下始為調解書紀錄等情形，此一調解作成
    ，顯與鄉鎮市調解條例第7 條應由調解委員出席、第16條協
    同調解人，應由當事人各推舉一人進行調解、第18條經同意
    始得由利害關係人參加調解、第19條調解程序除經同意外，
    不公開之、第21條調解應審究事實真相及兩造之爭議等有關
    規定，明顯相悖，此一調解實質違背法令，告訴人上開所陳
    ，即非子虛，是調解書所載告訴人同意對被告等撤回告訴之
    內容，應不生效力，甚為明確。再者，法院就告訴人所為告
    訴是否合法，有無撤回告訴之情事，應依職權為實質調查，
    此一調查結果，不受上揭調解書記載及核定意見之拘束，告
    訴人業經依法就被告等之傷害犯行提起告訴，又未經撤回或
    視為撤回之情事，法院自應就被告傷害犯行予以審判，合先
    敘明。
二、訊據被告甲○○、乙○○二人，對於在上揭時地，因丙○○
    持石頭投擲樹德宮前之匾額，甲○○在臺北縣樹林市○○街
    58號前發現告訴人，即持起地上鐵質硬物，朝告訴人揮舞，
    並與告訴人相互拉扯，乙○○騎乘機車路過上開地點，見狀
    趨前持安全帽毆打丙○○背部二下等情，先後於偵審中供認
    不諱，惟均矢口否認有傷害或殺人未遂之犯行，被告甲○○
    辯稱：其因告訴人以石塊投擲匾額之事與告訴人發生爭執，
    有與告訴人發生拉扯，但因告訴人塊頭比較大，其被告訴人
    推倒在地，隨手拾起地上物，對告訴人比劃，之後，其兒子
    就來阻止，友人李真彥也來將其與告訴人拉開，並未傷害或
    刺傷告訴人云云。被告乙○○辯稱：伊並未與甲○○一同去
    打告訴人，伊騎機車至夜市購買宵夜返回時，見伊父與告訴
    人發生衝突，上前將二人拉開，雖有以安全帽打告訴人背部
    二下，但告訴人背部並未受傷，被告應無罪云云。經查：
(一)告訴人丙○○、證人李真彥於偵查中在檢察官面前所為陳述
    ，據其等陳述時環境及情況，均係自由陳述，無受外力干擾
    ，查無顯然不可信之情形，依刑事訴訟法第159條第1項及同
    法第159條之1第2 項規定，得為證據。又臺北縣樹林市仁愛
    醫院92年9月7日出具之甲種診斷證明書、該院93年3 月27日
    仁醫字第93048 號函覆說明，係該院為本案訴訟所製作證明
    文書，然檢察官、被告及辯護人對上開診斷證明書，於原審
    及更審準備程序時表示同意作為證據，對該函覆說明之證據
    能力，則無爭執之意思表示，法院認該等證明文書為醫師出
    於專業所製作，於製作當時未受外力影響或干預，又為證明
    本案犯罪事實存否所必要，以之為證據堪認適當，依刑事訴
    訟法第159條之5規定，得為證據。又法務部法醫研究所（九
    三）法醫所醫鑑字第1394號文書審查鑑定書，則為該所法醫
    師受原審囑託在具結後所為書面鑑定報告，依刑事訴訟法第
    159條第1項及同法第206條第1項規定，亦得為證據。
(二)被告二人上揭共同傷害犯行，業據告訴人於原審結證明確，
    並與在場證人李真彥於原審時結證之證詞相符合，復有卷附
    臺北縣樹林市仁愛醫院92年9月7日出具甲種診斷證明書一紙
    、該院93年3月27日仁醫字第93048號函覆說明資料，及法務
    部法醫研究所（九三）法醫所醫鑑字第1394號文書審查鑑定
    書在卷足稽，事證極為明灼。被告甲○○既自承與告訴人爭
    執時，互有拉扯，又持起地上鐵質硬物，朝告訴人揮舞等節
    ，告訴人證稱被告甲○○造成伊受有右側頭皮撕裂傷、左側
    肩膀挫擦傷之傷害等語在卷，就告訴人指述所受傷害及被告
    甲○○攻擊方式，互核相符，所述爭執發生原因及受有傷害
    之結果，歷程合理，被告甲○○空言否認告訴人之傷害係由
    其所造成，自無足取，上開所辯，核係事後狡飾犯行之詞，
    不足採信。再者，被告乙○○亦自承見伊父與他人發生爭執
    ，並上前持手上之安全帽，攻擊告訴人背部二下等情在卷，
    顯見被告乙○○係於被告甲○○傷害告訴人之犯行繼續中，
    加入傷害行為，伊與被告甲○○間有犯意聯絡，應屬無疑。
    縱被告乙○○擊打行為，未造成告訴人背部之傷害，既與被
    告甲○○共同傷害告訴人，自應以共犯論，伊所辯係為上前
    將二人拉開云云，顯與伊客觀之行為相違，上開所辯云云，
    難以採信。又上開調解應未生效力乙節，已論述如前，被告
    及其選任辯護人於本院聲請傳喚證人林明輝、楊林寶玉，以
    茲證明雙方有調解成立，如未調解成立，亦應有和解效力，
    核非必要。
(三)次查，告訴人於警詢、偵查及原審時一再指稱：被告甲○○
    手上係持小刀，且欲殺害伊云云。惟查：
  1.被告甲○○當時係持何種類鐵器，攻擊告訴人丙○○乙節，
    告訴人丙○○於偵訊及原審中固堅稱為「小刀」，但告訴人
    之指訴，係以入被告於罪為主要目的，在無其他佐證情況下
    ，不得驟信伊片面指訴為真實。證人李真彥於93年4 月16日
    偵查中接受檢察事務官詢問時雖證稱：在92年9月6 日下午9
    時左右，那時我在雜貨店聽到吵架聲就出來看，我出去時看
    到甲○○和乙○○在打丙○○，甲○○有拿東西，應該是刀
    子，不太長‧‧‧我看到甲○○拿刀子刺丙○○的的背等語
    （參見1288號偵查卷43、44頁），但伊於原審作證係結證稱
    ：「（檢察官問：可描述你看到甲○○手上拿著是什麼東西
    ？）用手比，沒有多長，是用反手握著，我看到的時候就是
    甲○○拿著那東西要刺丙○○，因為我一個要抓二個人，而
    且年紀也大了，所以沒有看清楚」、「（檢察官問：甲○○
    手上拿著的東西是什麼材質做的？）這要問甲○○，這是他
    從家裡帶來的」、「（檢察官問：為何知道他是從家裡帶來
    的？）那是夜市，每天都有清潔隊掃地，地上很乾淨，哪裡
    能從地上撿這東西」、「（檢察官問：你之前在偵查中應訊
    時有說那東西是刀子，你是如何判斷？）不是刀子怎會流血
    ，而且有縫了幾針，不是刀子是什麼，而且當時甲○○是用
    反手握著」、「（審判長問：你在地檢署時稱你有看到甲○○拿刀子刺丙○○太陽穴，你當時確實有看到上開情形？）
    我去抓他們的時候，丙○○已經被刺到了，我在偵訊時我也
    說我沒有看得很清楚，我在地檢署時沒有說刀子，我說我沒
    有看得很清楚」、「（審判長問：你說你有看到甲○○拿刀
    子刺丙○○的太陽穴，這是你親眼目睹，還是你根據看到丙○○受傷的情形而自己推斷的？）應該是有刺到，不然怎會
    流血」、「（審判長問：這是你的判斷還是你親眼看到甲○○拿刀子刺到丙○○太陽穴導致他流血？）血從臉的右邊流
    下來，應該早就刺到」、「（審判長問：你在拉開他們時有
    無看到甲○○手上反握東西要刺丙○○頭部的動作？）我有
    看到，但我看不清楚甲○○手上拿什麼東西」等語，從而，
    證人李真彥就甲○○當時究竟係持何種類鐵器攻擊丙○○，
    於審判陳述明顯與接受檢察事務官詢問時所為陳述不符。
  2.依證人於審判中說明，伊當時實係以告訴人有流血之情形，
    乃推斷被告甲○○係持刀械，實非親眼目擊被告甲○○確實
    持用刀械，依刑事訴訟法第160 條規定，伊於檢察事務官詢
    問時就此部分所為陳述，屬個人推斷之詞，不得作為證據。
    原審為究明實情，囑法務部法醫研究所法醫師就臺北縣樹林
    市仁愛醫院93年3月27日仁醫字第93048號函覆所陳，告訴人
    丙○○之「右側頭皮撕裂傷2.5公分乘以0.5公分（深度）、
    左側肩膀挫擦傷、左側肩膀撕裂傷（0.5公分乘以0.3公分）
    」，鑑定是否為刀械類銳器所傷，據該所法醫師蕭開平醫師
    具結函覆之鑑定報告，其認為仁愛醫院初診證明書認定告訴
    人丙○○左肩所受之傷為擦挫傷，但函覆說明又稱係受撕裂
    傷，二者有差異，似以傷後隔日初診證明較為準確，故告訴
    人丙○○左肩應為受擦挫傷。又若被告甲○○係持長約15公
    分至20公分之小刀作為兇器，且據告訴人丙○○陳述，二人
    又係近身互搏，則告訴人丙○○頭部之傷應為切割傷，而非
    僅深0.5 公分之撕裂傷，故從告訴人丙○○撕裂傷於頭皮及
    挫擦傷（或撕裂傷）於左肩膀等情，均不支持本件有銳利刀
    器存在之可能，此有法務部法醫研究所（九三）法醫所醫鑑
    字第1394號文書審查鑑定書附卷可按。綜上事證，被告甲○○所持兇器，無從證明為所謂長約15公分至20公分之「小刀
    」，應甚明確，要堪認定。公訴檢察官雖另以臺北縣樹林市
    仁愛醫院93年9月20日仁醫字第93228號覆函所稱「患者丙○○被不明物體攻擊，此外傷較像銳器傷」鑑定意見，主張被
    告甲○○所持兇器確屬刀械，然上開鑑定報告之鑑定結果並
    未具體指出何種銳器，而器物呈銳利狀者種類繁多，自無從
    援為認定被告持有「小刀」之證據。據此，本院爰依甲○○
    之供述及前引法務部法醫研究所之鑑定意見，認被告甲○○
    所持兇器應為長約30公分之鐵製硬物，公訴人認其係拿長約
    15公分至20公分之小刀，尚屬無憑，難以採取。
  3.茲按，殺人未遂與傷害之區別，係以行為人有無殺意為斷，
    至於受傷之多寡，及是否為致命部位，均為認定有無殺意之
    心證形成之相對標準（參照最高法院18年上字第1309號判例
    意旨），本件被告甲○○持長約30公分鐵製硬物攻擊告訴人
    丙○○之犯罪動機或目的，據被告甲○○之供述及丙○○於
    檢察官偵訊時陳述「92年9月6日下午6、7點，我拿石頭丟廟
    的匾額，可能是因為這個原因」（參見1288號偵查卷26頁）
    ，及伊於原審時有關「那天下午大約八點，我拿磚塊丟樹德
    宮的匾額，經過大約一小時，被告甲○○就帶他的兒子來博
    愛街58號找我」證詞，可知被告甲○○係不滿告訴人以石頭
    或磚塊丟擲臺北縣樹林市樹德宮之匾額，其又為該宮管理委
    員會主任委員，乃持鐵製硬物攻擊告訴人丙○○，而除有關
    樹德宮捐款財務處理之問題外，其二人並無其他深仇大恨，
    此據告訴人丙○○到庭作證，於接受辯護人詰問時陳述明確
    （參見原審93年12月8 日審判筆錄），是被告甲○○與告訴
    人丙○○間，並無深刻特殊之仇怨，其是否有殺害丙○○之
    犯罪動機，進而與其子即被告乙○○萌生共同殺人之犯意，
    實有藉行為時之客觀情況，予以探究必要。
  4.就被告甲○○、乙○○著手攻擊告訴人丙○○之行為情況，
    告訴人丙○○於檢察官偵訊時，以告訴人身分應訊，及原審
    以證人身分作證時，雖堅稱被告甲○○當時有說「要給你死
    」（意指置丙○○於死地）之語，惟原審時質之被告二人，
    其等均否認上情。而證人李真彥於93年3 月12日接受檢察官
    偵訊時結稱：「（檢察官問：有無聽到俊明說要丙○○死的
    話？）沒有聽到」（參見1288號偵查卷25頁）；伊在原審時
    接受檢察官詰問時亦結稱：「（檢察官問：你有聽到他們二
    人打丙○○時有說什麼話？）沒有聽到，我那時候就是要把
    他們拉開」等語，是以被告甲○○於攻擊告訴人丙○○時，
    是否有陳稱「要你死」等語，即非無疑，法院不能逕以告訴
    人片面陳述即加以肯認。再就被告甲○○、乙○○共同攻擊
    告訴人丙○○之經過情形，證人李真彥於原審時結稱：「（
    檢察官問：92年9月6日晚上是否有看到甲○○、丙○○吵架
    ？）我有看到」、「（檢察官問：這二人你認識否？）我都
    認識」、「（檢察官問：認識多久？）很久了，他們從小我
    就認識」、「（檢察官問：當時發生經過如何？）我當時在
    人家雜貨店裡坐著，聽到有人說阿村跟俊明在打架，我出來
    看到甲○○拿著不知道是什麼東西，有一個人拿著安全帽打
    丙○○，另外一個人是甲○○拿著東西要刺丙○○，比較年
    輕那個拿安全帽我不認識，後來才知道是甲○○兒子，我看
    到的時候丙○○身上已經有血，一個要刺，一個拿安全帽，
    我把他們拉開，所以也沒有辦法看清楚甲○○到底拿什麼東
    西」、「（檢察官問：你把他們拉開之後他們就分開？）是
    的」、「（檢察官問：可描述你看到甲○○手上拿著是什麼
    東西？）用手比，沒有多長，是用反手握著，我看到的時候
    就是甲○○拿著那東西要刺丙○○，因為我一個要抓二個人
    ，而且年紀也大了所以沒有看清楚」、「（檢察官問：你說
    那個年輕人有拿安全帽打丙○○，你看到他是去勸架還是去
    一起打丙○○？）我看到他們是一起打丙○○」、「（檢察
    官問：你拉開他們時，是一拉就拉開還是過了一會兒？）最
    少拉了五分鐘，旁邊的人也說流血了，不要這樣子」、「（
    檢察官問：是誰不願意放開？）一個要刺，一個要打，一方
    要防，只有一個人而已，要不要放是二個人那一方的事情」
    、「（辯護人問：你到現場之後他們三人是糾纏在一起，被
    告還有繼續傷害告訴人丙○○，有沒有打到？）一個就拿東
    西刺，一個就拿安全帽打，安全帽還有打到丙○○，但沒有
    再刺到丙○○」、「（辯護人問：衝突結束後有陪著丙○○
    離開？）沒有，他們是各自走回去」、「（辯護人問：丙○○可以自行離開？）可以」等語（參見原審93年12月8 日審
    判筆錄）。
  5.依證人李真彥與被告甲○○、告訴人丙○○均屬相識，而其
    又為被告甲○○、告訴人丙○○之長輩，因勸架乃目擊本案
    發生經過情形，故其上開證詞應無偏袒被告或告訴人一方之
    可能，具有相當之憑信性，當無疑問，而以其證述內容，並
    參諸前引被告甲○○供述、告訴人丙○○之指訴及法務部法
    醫研究所鑑定意見，與臺北縣樹林市仁愛醫院92年9月7日出
    具之甲種診斷證明書、該院93年3月27日仁醫字第93048號函
    覆說明所示告訴人丙○○之傷勢以觀，本件被告甲○○雖有
    持長約30公分鐵製硬物攻擊告訴人頭部，造成其受有右側頭
    皮撕裂傷約2.5公分乘以0.5公分（深度）情事，但在證人李
    真彥至案發現場勸架後，被告甲○○即未再傷及丙○○，僅
    有被告乙○○仍繼續以安全帽毆打告訴人丙○○之背部。再
    參照臺北縣樹林市93年3月27日仁醫字第93048號函覆說明：
    「一、病患丙○○於92年9月7日至本院急診就醫，當時外傷
    已縫合止血，不必要住院治療，三、病患當時之傷口就醫時
    並無生命危險」（參見1288號偵查卷21頁），足認甲○○、
    乙○○共同攻擊告訴人丙○○，而由證人李真彥出面勸架將
    其等拉開後，雙方即自行離去，以告訴人丙○○當時傷勢狀
    況，並無任何足以導致死亡結果發生之生命危險甚明。
  6.本案若甲○○、乙○○，果真有因告訴人丙○○以石塊丟擲
    樹德宮之匾額，而心生不滿並萌共同殺人之犯意，其等應可
    在案發初，即由被告甲○○趁告訴人丙○○不及防備之機會
    ，先持刀械或其他銳器猛刺或用力劈砍告訴人之頭部，或藉
    被告乙○○參與犯行之人數優勢地位，由乙○○協助持質地
    堅硬之安全帽重物連續猛擊告訴人丙○○之頭部，如此，即
    可造成告訴人丙○○嚴重頭部外傷或顱骨破裂或顱內出血等
    足以致命傷害之結果，但由告訴人丙○○所受之傷僅止於右
    側頭皮撕裂傷約2.5公分乘以0.5公分（深度）及左側肩膀擦
    挫傷等情研判，被告甲○○雖持長約30公分鐵製硬物，趁告
    訴人丙○○不及防備之際，攻擊伊右側頭部，惟下手力道非
    重，否則告訴人丙○○在事先毫無防備之情況下，其傷勢絕
    對不只有右側頭皮撕裂傷約2.5公分乘以0.5公分（深度）及
    左側肩膀擦挫傷。又被告乙○○持安全帽所攻擊者為告訴人
    丙○○背部，亦非致命部位，是由本案發生原委、經過情形
    ，及告訴人所受傷勢以觀，被告甲○○、乙○○辯稱其等無
    殺害告訴人丙○○之犯意，所實施攻擊行為客觀上亦不足以
    發生告訴人死亡結果等節，均非無據，公訴人所提各項證據
    ，仍不足為被告二人確犯有殺人未遂罪之積極證明，被告甲○○、乙○○就本案證據所呈情況，應僅係出於普通傷害犯
    意聯絡，而共同傷害告訴人丙○○，洵堪認定。從而，本件
    傷害事證明確，其等上開所辯，核係卸責之詞，難以採信，
    其等共同傷害犯行，洵堪認定，應依法論科。
三、核被告二人所為，均係犯刑法第277條第1項之傷害罪。公訴
    意旨認被告等所為，係犯刑法第271條第1項、第2 項之殺人
    未遂罪嫌，惟依上述，尚有未洽，起訴法條應予變更。被告
    二人間，有犯意聯絡及行為分擔，應論以共同正犯。原審經
    審理結果，認被告二人罪證明確，因而適用刑法第28條、第
    277條第1項、第41條第1項前段、第38條第1項第2 款，罰金
    罰鍰提高標準條例第1條前段、第2條等規定，並審酌被告甲○○因細故即持硬物攻擊告訴人，犯罪手段惡劣，造成告訴
    人受有多處身體傷害，犯罪後被告甲○○竟圖利用調解程序
    規避刑責，被告二人共同為上開犯行後先後狡辯，毫無悔改
    之意等一切情狀，量處被告甲○○有期徒刑五月，量處被告
    乙○○有期徒刑三月，並均諭知易科罰金之折算標準，以資
    懲儆。另認，被告甲○○持以擊傷告訴人之鐵質硬物一把，
    雖係供被告犯罪所用之物，惟係被告甲○○隨手自地上取得
    ，事後又隨手丟棄，無證據證明此一器物為被告所有，又未
    扣案，尚難宣告沒收，被告乙○○持用攻擊告訴人之安全帽
    一頂，為供犯罪所用之物，為被告乙○○所有，雖未扣案，
    但無證據證明業經滅失，爰依刑法第38條第1項第2款之規定
    ，宣告沒收。經核其認事用法，尚無違誤，量刑亦屬允當，
    被告二人提起上訴，否認上開犯行，核為無理由，應予駁回
    。檢察官提起上訴，主張被告二人所為應係殺人未遂罪，但
    依上所述，被告二人應僅係傷害犯行，且告訴代理人於本院
    審理時，亦未提出客觀證據，以供證明被告二人上開犯行，
    確係殺人未遂，是檢察官之上訴，核為無理由，亦應予駁回
    。末查，刑法於94年2月2日修正公布，同年7月1日起施行，
    易科罰金之折算標準，改為以新台幣一千元、二千元、三千
    元折算一日，經比較新舊法，以舊法有利於被告，自應適用
    行為時法，原審雖未及比較，但適用法律之結果，並無不利
    於被告，本院自無庸撤銷改判，附此載明。
據上論斷，應依刑事訴訟法第368條，判決如主文。
本案經檢察官林秀濤到庭執行職務
中    華    民    國    95    年    8     月    31    日
                  刑事第六庭  審判長法  官  林  堭  儀
                                    法  官  莊  謙  崇
                                    法  官  蔡  聰  明
以上正本證明與原本無異。
檢察官如不服本判決，應於收受送達後十日內向本院提出上訴書
狀，其未敘述上訴之理由者並得於提起上訴後十日內向本院補提
理由書（均須按他造當事人之人數附繕本）。
被告二人，均不得上訴。
                                    書記官  高  士  童
中    華    民    國    95    年    9     月    4     日
附錄：本案論罪科刑法條全文
刑法第277條：
傷害人之身體或健康者，處3年以下有期徒刑、拘役或1千元以下
罰金。
犯前項之罪因而致人於死者，處無期徒刑或7 年以上有期徒刑；
致重傷者，處3年以上10年以下有期徒刑。


司法院資訊處製作；財團法人民間司法改革基金會備份。
